# 求助版主：请问未认证进项税与应交税费可否抵销？

提问人：dreamerealist 时间：2013-11-25 19:04:47
最后一个月增值税申报表存在应交增值税余额，采购未开票所预提的进项税，在资产负债表上列示，是否应该抵消申报表应交增值税余额，差额部分列示为其他流动资产，还是分别列示一个资产和一个负债？

回答人：chenyiwei
即使已经取得增值税专用发票，但在认证通过，可以申报抵扣之前，也不能与应交增值税相抵减。以前增值税会计处理规定要求分别设置“应交增值税”和“未交增值税”两个明细科目，就是为了防止出现将待抵扣的进项税额自行与应纳税额抵减的情况。 除非经过税务机关同意（例如 2004 年允许东北老工业基地部分企业以留抵税额抵顶增值税欠税），否则不能以留抵税额抵减增值税应纳税额。

提问人：木叶白牙 时间：2014-02-23 18:25:53
陈版您好： 第一，尚未认证的进项税通常计入应交税费-应交增值税-进项税对吧，在认证后符合抵扣条件的时候才会转入未交增值税下对应的明细科目？ 第二，增值税法规定在开票后的 180 日内到税务机关认证，次月抵扣，用以抵扣销项税的法定权利是在认证以后，为什么之前就可以计入应交税费中确认核算？若年末有尚未认证的部分是否也应当视用以抵扣的期限长短连同留底税额一并转入其他流动资产？ 第三，增值税法规定“对于纳税人生产经营活动中采取直接收款方式销售货物，已将货物已送对方并暂估销售收入入账，但既未取得销售款或取得索取销售款凭据也未开具销售发票的，其增值税纳税义务发生时间为取得销售款或取得索取销售款凭据的当天”，在这种情况下，纳税义务发生时间并非发出货物的时点，销项税是否可以计提？@chenyiwei

回答人：chenyiwei
1 、在取得专用发票后直到认证通过之前，相关的进项税额尚不可以抵扣，不能计入“应交税费——应交增值税（进项税额）”明细，而应单列明细科目核算，报表上也单独列报。 2 、年末已取得专用发票（尚未认证）上注明的进项税额，按税法规定认证通过后即可抵扣的，也应当视用以抵扣的期限长短连同留底税额一并转入其他流动资产。 3 、应在会计上确认收入的同时，计提相关的销项税额。

提问人：木叶白牙 时间：2014-02-23 20:02:51
陈版您好： 1 、http://bbs.esnai.com/forum.php?m ... p;page=1#pid7131167在前面向您请教的免税的处理中需要审批的必须要等到审批结果下来才能确定相关权利，这边进项税尚未认证，也存在可能认证不符不能抵扣的可能，为什么可以入账？两者有什么区别？ 2 、在上述第三点中提到的税法规定的纳税义务发生时间是取得销售款或取得索取销售款凭据的当天，但可以在确认收入的同时计提销项税，是否可以理解为确认收入税法上就会产生纳税义务，只是早晚的问题，站在会计的角度，该义务是法定的现时义务，会导致经济利益流出企业，并且能够可靠计量，因此再确认收入的同时就应当计提销项税？@chenyiwei

回答人：chenyiwei
1 、增值税抵扣不属于报批类优惠，其不确定性远小于需要报批才能享受的税收优惠。 2 、是。